【裁判字號】    89,訴,3004
【裁判日期】    900105
【裁判案由】    毒品危害防制條例
【裁判全文】
臺灣臺中地方法院刑事判決                        八十九年度訴字第三四號
    公  訴  人  臺灣台中地方法院檢察署檢察官
    被      告  甲○○
右列被告因違反毒品危害防制條例案件，經檢察官提起公訴（八十九年度毒偵字第二
五二一號），本院判決如左：
    主  文
甲○○施用第一級毒品，處有期徒刑陸月；又連續施用第二級毒品，處有期徒刑柒月
。扣案之安非他命壹小包（含袋重零點參公克）沒收銷燬之；扣案之燈泡吸食器、瓦
斯噴燈、分裝管、玻璃燈泡、分裝袋各壹個、吸管參支，均沒收。主刑之部分，應執
行有期徒刑壹年。
    事  實
一、甲○○前因施用毒品案件，經依本院以八十八年度毒聲字第七六三三號裁定送觀
    察、勒戒後，認無繼續施用毒品之傾向，由臺灣台中地方法院檢察署檢察官於民
    國（下同）八十九年一月十七日以八十九年度毒偵字第一○七號不起訴處分確定
    。詎仍不知悔改，基於概括犯意，自八十九年一月二十四日起至八十九年六月中
    旬止，連續在台中市○○○街十號六樓之二等處所，以將安非他命置於錫箔紙上
    燒烤，吸其霧化氣體等方式，連續施用第二級毒品安非他命多次。又另行起意，
    於八十九年六月十八日前三日內某時，在不詳處所，以將海洛因摻入香煙內之方
    式，施用第一級毒品海洛因一次。嗣為警先於八十九年一月二十四日在台中市○
    ○街六十八號四樓之二住處查獲，並扣得其所有供以施用安非他命所用之燈泡吸
    食器、瓦斯噴燈、分裝管各一個；復另於八十九年六月十八日，在台中市○○路
    與昌平路口，為警再度查獲，當場扣得安非他命一小包（含袋重○．三公克），
    其所有用以施用安非他命所用之玻璃燈泡一個、吸管三支、分裝袋一個。於八十
    九年一月二十四日經警採其尿液送鑑定，在尿液中檢測出安非他命陽性反應；另
    於同年六月十八日，經警採其尿液送鑑定，在尿液中檢測出嗎啡及安非他命陽性
    反應。嗣經檢察官依本院八十九年度毒聲字第二二○○號裁定送觀察、勒戒後，
    認有繼續施用毒品之傾向。
二、案經台中縣警察局烏日分局、台中市警察局第五分局報告臺灣臺中地方法院檢察
    署檢察官偵查起訴。
    理  由
一、訊據被告甲○○對右揭事實坦承不諱，且有扣案之安非他命一小包（含袋重○．
    三公克）、施用安非他命所用之燈泡吸食器、瓦斯噴燈、分裝管、玻璃燈泡、分
    裝袋各一個及吸管三支可稽；另被告於八十九年一月二十四日為警查獲時所採集
    之尿液，經送檢驗結果確係呈安非他命陽性反應；於同年六月十八日為警查獲時
    所採集之尿液，及送台灣台中看守所執行觀察、勒戒，入所時所採集之尿液，經
    送檢驗結果確係呈嗎啡及安非他命陽性反應，有台中縣衛生局出具檢驗尿水報告
    書、台中市衛生局煙毒尿液檢驗成績書、台灣台中看守所委託長昕生活事業股份
    有限公司新東分公司鑑驗出具之濫用藥物尿液檢驗報告、台中縣警察局烏日分局
    委託驗尿代號與真實姓名對照表及台中市警察局第五分局委託驗尿代號與真實姓
    名對照表各乙紙在卷可稽，足見被告確於上開時地有為施用海洛因及安非他命之
    犯行。是被告自白確與事實相符。又被告前因施用毒品案件，經依本院以八十八
    年度毒聲字第七六三三號裁定送觀察、勒戒後，認無繼續施用毒品之傾向，由臺
    灣台中地方法院檢察署檢察官於八十九年一月十七日以八十九年度毒偵字第一○
    七號不起訴處分確定，有台灣台中地方法院檢察署刑案資料查註紀錄表及台灣高
    等法院被告全國前案紀錄表各乙份在卷足憑。被告於五年內再犯毒品危害防制條
    例第十條第一項、第二項之罪，經裁定送觀察、勒戒，認有繼續施用毒品傾向，
    並有台灣台中看守所於八十九年六月二十二日以（八九）中所正總字第○五四二
    號函暨所附具之有無繼續施用傾向證明書各乙紙在卷可查。本件事證明確，被告
    犯行洵堪認定，應依法論科。
二、按海洛因係毒品危害防制條例所定之第一級毒品，而安非他命係同條例所定之第
    二級毒品，未經許可，均不得非法施用。而被告前經觀察、勒戒，認無繼續施用
    毒品傾向，業經不起訴處分確定後，五年以內再犯同條例第十條之罪，經觀察、
    勒戒後，認有繼續施用之傾向，已如前述。是核被告所為，係犯毒品危害防制條
    例第十條第一項之施用第一級毒品罪及同法第二項之施用第二級毒品罪。其持有
    海洛因及安非他命之行為，意在供己施用，是其持有之低度行為，應為施用之高
    度行為所吸收，均不另論罪。被告先後多次施用毒品安非他命之行為，時間緊接
    ，犯罪構成要件相同，顯係基於概括犯意反覆為之，為連續犯，爰依刑法第五十
    六條規定論以一罪，並加重其刑。所犯上開二罪間，犯意各別，行為互殊，應予
    分論併罰。爰審酌被告犯罪之動機、施用毒品係戕害自身健康、所生危害、施用
    期間之長短，犯後坦承犯行，態度尚佳，及施用毒品者均具有相當程度之生理成
    癮性及心理依賴性，戒除不易，暨犯罪心態與一般刑事犯罪之本質不同，非難性
    較低等一切情狀，分別量處如主文所示之刑，並定其應執行之刑。
三、至扣案之安非他命一小包（含袋重○．三公克），應依毒品危害防制條例第十八
    條第一項前段之規定，宣告沒收並銷燬之。又扣案之燈泡吸食器、瓦斯噴燈、分
    裝管、玻璃燈泡、分裝袋各一個及吸管三支為被告所有且係供其施用安非他命所
    用之物，業據被告分別於警訊中及本院審理時陳明在卷，均應依刑法第三十八條
    第一項第二款沒收之。
據上論斷，應依刑事訴訟法第二百九十九條第一項前段，毒品危害防制條例第十條第
一項、第二項、第二十條第三項、第十八條第一項前段，刑法第十一條前段、第五十
六條、第五十一條第五款、第三十八條第一項第二款，判決如主文。
中      華      民      國        九十      年    一    月      五      日
                                  臺灣臺中地方法院刑事第二庭
                                        法  官  劉  麗  瑛
右正本證明與原本無異。
如不服本判決，應於送達後十日內向本院提出上訴狀 （須附繕本） ，上訴於台灣高
法院台中分院。
                                        書記官
中      華      民      國        九十      年    一    月      五      日
附錄論罪科刑法條
毒品危害防制條例第十條第一項、第二項
施用第一級毒品者，處六月以上五年以下有期徒刑。
施用第二級毒品者，處三年以下有期徒刑。


司法院資訊處製作；財團法人民間司法改革基金會備份。
